ACORDAO-COMPLETO-2341483

ACÓRDÃO DE RELAÇÃO

ACÓRDÃO DE RELAÇÃO 84/2019 ATA 2/2019 - PLENÁRIO

Acórdão 84/2019-TCU-Plenário
Trata-se de pedidos de reexame interpostos por Marcelo José Salles de Almeida, Rodolfo Serpa Filho, Rogéria da Silva Savelli Guimarães e Michel Fonseca Alexandre contra o Acórdão 1678/2018-TCU-Plenário, que lhes aplicou multas individuais em razão de irregularidades na condução da Concorrência Conjunta Sesc/ARRJ 2/2017 e Senac/ARRJ 2/2017.
Considerando a intempestividade dos recursos interpostos por Rodolfo Serpa Filho e por Michel Fonseca Alexandre, eis que, notificados em 18/10/2018 (peça 126) e em 17/10/2018 (peça 130) , respectivamente, da deliberação que julgou embargos de declaração opostos contra o citado Acórdão 1678/2018-TCU-Plenário (Acórdão 2316/2018-TCU-Plenário) , os recorrentes interpuseram os presentes expedientes em 12/11/2018 (peças 132 e 134, respectivamente) ;
considerando que os argumentos encaminhados pelos recorrentes, desacompanhados de quaisquer documentos probatórios, ainda que inéditos, somente poderiam ser examinados na hipótese de interposição tempestiva dos recursos, não sendo cabível sua admissão como fatos novos supervenientes a ensejar sua análise no prazo de 180 dias, exceção prevista no §2º do art. 285 do Regimento Interno;
considerando que os pedidos de reexame interpostos por Marcelo José Salles de Almeida e por Rogéria da Silva Savelli Guimarães preenchem os requisitos de admissibilidade;
os ministros do Tribunal de Contas da União, reunidos em sessão de Plenário, ACORDAM, por unanimidade, de acordo com os pareceres emitidos nos autos e com fundamento nos arts. 48, parágrafo único, da Lei 8.443/1992, 285, caput e §2º, e 286 do Regimento Interno, em não conhecer dos pedidos de reexame interpostos por Rodolfo Serpa Filho e por Michel Fonseca Alexandre, por serem intempestivos e não apresentarem fatos novos; em conhecer dos pedidos de reexame interpostos por Marcelo José Salles de Almeida e por Rogéria da Silva Savelli Guimarães, com os efeitos mencionados nos itens 3.1 dos respectivos exames de admissibilidade (peças 136 e 138) ; e em encaminhar os autos à Secex/RJ, para que envie cópia desta deliberação e das instruções às peças 137 e 139 a Rodolfo Serpa Filho e a Michel Fonseca Alexandre e comunique aos órgãos/entidades eventualmente cientificados do acórdão recorrido acerca do efeito suspensivo concedido em face dos recursos conhecidos, e, posteriormente, à Secretaria de Recursos, para instrução.
1. Processo TC-Processo 001.054/2018-0 (PEDIDO DE REEXAME - REPRESENTAÇÃO) 
1.1. Classe de Assunto: I.
1.2. Recorrentes:  Rodolfo Serpa Filho (CPF XXX.622.847-XX) ; Michel Fonseca Alexandre (CPF XXX.630.367-XX) ; Marcelo José Salles de Almeida (CPF XXX.146.287-XX) ; Rogéria da Silva Savelli Guimarães (CPF XXX.157.247-XX) .
1.3. Unidades: Administração Regional do Serviço Social do Comércio no Estado do Rio de Janeiro - Sesc/ARRJ e Administração Regional do Serviço Nacional de Aprendizagem Comercial no Estado do Rio de Janeiro - Senac/ARRJ.
1.4. Relatora: ministra Ana Arraes.
1.4.1. Ministro que alegou impedimento na sessão: Aroldo Cedraz.
1.5. Representante do Ministério Público: não atuou.
1.6. Relator da deliberação recorrida: ministro-substituto André Luís de Carvalho.
1.7. Unidade Técnica: Secretaria de Recursos (Serur) .
1.8. Representação legal: Daniel Gigante de Castro da Costa e Silva (OAB/RJ 136.282) e outros, representando Marcelo José Salles de Almeida; Ubiratan Diniz de Aguiar (OAB/CE 3.625) e outros, representando Administração Regional do Senac No Estado do Rio de Janeiro e Administração Regional do Sesc No Estado do Rio de Janeiro; Carolina Alves Costa (OAB/RJ 145878) e outros, representando Brain Digital Publicidade e Participações Ltda.; Filipe Correa Silva Vicente Chaves (OAB/RJ 132.724) , representando Mcam Serviços e Soluções em Tecnologia Digital Ltda.. 
1.9. Determinações/Recomendações/Orientações: não há.

Rodolfo Serpa Filho (CPF XXX.622.847-XX); Michel Fonseca Alexandre (CPF XXX.630.367-XX); Marcelo José Salles de Almeida (CPF XXX.146.287-XX); Rogéria da Silva Savelli Guimarães (CPF XXX.157.247-XX).

Aroldo Cedraz.

ACORDAO-COMPLETO-2384448

Acórdão 2790/2019 - Plenário

ACORDAO-COMPLETO-2361586

Acórdão 1695/2019 - Plenário

MARCELO JOSE SALLES DE ALMEIDA

ANA ARRAES

ministro-substituto André Luís de Carvalho.

Daniel Gigante de Castro da Costa e Silva (OAB/RJ 136.282) e outros, representando Marcelo José Salles de Almeida; Ubiratan Diniz de Aguiar (OAB/CE 3.625) e outros, representando Administração Regional do Senac No Estado do Rio de Janeiro e Administração Regional do Sesc No Estado do Rio de Janeiro; Carolina Alves Costa (OAB/RJ 145878) e outros, representando Brain Digital Publicidade e Participações Ltda.; Filipe Correa Silva Vicente Chaves (OAB/RJ 132.724), representando Mcam Serviços e Soluções em Tecnologia Digital Ltda..

Não atuou.

REPRESENTAÇÃO (REPR)

Secretaria de Recursos (Serur).